臺灣士林地方法院民事裁定
111年度補字第473號
原      告  蔡仙南  

一、上列原告請求為一定行為事件，原告起訴未具體表明被告姓
    名及住居所、訴訟標的及其原因事實、應受判決事項之聲明
    及未繳納裁判費。茲依民事訴訟法第249條第1項但書之規定
    ，限原告於收受本裁定送達翌日起14日內補正下列事項，如
    逾期未補正，即駁回原告之訴：
(一)被告姓名及住居所：
    按起訴，應以訴狀表明當事人及法定代理人，提出於法院為
    之。當事人書狀，除別有規定外，應記載當事人姓名及住所
    或居所；當事人為法人、其他團體或機關者，其名稱及公務
    所、事務所或營業所。有法定代理人、訴訟代理人者，其姓
    名、住所或居所，及法定代理人與當事人之關係。民事訴訟
    法第244條第1項第1款、第116條第1項第1款、第2款分別定
    有明文。查原告於民事起訴狀當事人欄位未記載被告之姓名
    及住居所，有程式不備之處，是應予以補正。另被告若為法
    人、其他團體或機關者，則應補正名稱、公務所、事務所或
    營業所及其法定代理人之姓名、住所或居所。
(二)訴訟標的及其原因事實：
    按起訴，應以訴狀表明訴訟標的及其原因事實，民事訴訟法
    第244條第1項第2款定有明文。所謂訴訟標的，係指為確定
    私權所主張或否認之法律關係，欲法院對之加以裁判者而言
    。而法律關係，乃法律所定為權利主體之人，對於人或物所
    生之權利或義務關係。如為給付之訴，在實體法上須以可以
    作為請求權基礎之完全性條文（具備構成要件及法律效果之
    法條），或基於某契約所得請求給付之權利，始足當之（最
    高法院97年度台上字第969號判決意旨參照）。查原告於起
    訴之書狀內並未表明本件起訴之「訴訟標的」（請求權基礎
    ）為何及相對應之「原因事實」，原告應予補正以資特定。
(三)應受判決事項之聲明：
    按起訴，應以訴狀表明應受判決事項之聲明，民事訴訟法第
    244條第1項第3款定有明文。該款所稱之「應受判決事項之
    聲明」乃請求判決之結論，亦係請求法院應為如何判決之聲
    明，如當事人獲勝訴之判決，該聲明即成為判決之主文，並
    為將來據以強制執行之依據及範圍。故原告提起請求為一定
    行為之訴，依上揭起訴必備程式之規定，所表明訴之聲明（
    給付內容及範圍）與法院所為之判決主文，均必須明確一定
    、具體合法、適於強制執行（最高法院98年度台上字第1840
    號判決意旨參照）。查原告於起訴之書狀內未記載「訴之聲
    明」，原告應予補正之（原告提起請求為一定行為之訴，應
    表明被告應為如何之行為）。
二、末按，依原告民事裁判聲請狀所載，如原告係意欲向財政部
    國有財產署北區分署申辦承租國有不動產事宜，而尚未與財
    政部國有財產署北區分署成立任何私法關係，參考司法院釋
    字第540號解釋理由書意旨（申請承購、承租或貸款者，經
    主管機關認為依相關法規或行使裁量權之結果…不符合該當
    要件，而未能進入訂約程序之情形，既未成立任何私法關係
    ，此等申請人如有不服，須依法提起行政爭訟），是否應循
    行政救濟程序，而非向本院提起民事訴訟，並請詳為斟酌，
    如仍決定以民事訴訟為之，務請依第一點所述各項補正，以
    供本院審查起訴是否合法，以及核定訴訟標的價額，另命原
    告補繳裁判費。
三、特此裁定。
中　　華　　民　　國　　111 　年　　6 　　月　　30　　日
                  民事第四庭  法  官  劉家昆
以上正本係照原本作成。
本件裁定不得抗告。
中　　華　　民　　國　　111 　年　　6  　 月　　30  　日
                              書記官  黎隆勝